【裁判字號】    89,易緝,29
【裁判日期】    890308
【裁判案由】    詐欺
【裁判全文】
臺灣臺南地方法院刑事判決                          八十九年度易緝字第二九號
    公  訴  人  臺灣台南地方法院檢察署檢察官
    被      告  乙○○
右列被告因詐欺案件，經檢察官提起公訴（八十七年度營偵字第一四○一號），本院
判決如左：
    主  文
乙○○共同連續意圖為自己不法之所有，以詐術使人將本人之物交付，處有期徒刑陸
月。
    事  實
一、乙○○、丙○○○（通緝中，另行審結）二人係同居關係，共同意圖為自己不法
    之所有，明知自身經濟能力不佳，卻共同基於概括犯意，先後於民國八十七年六
    月二十二日、七月二十五日，分持以丙○○○為發票人、發票日為八十七年七月
    三十一日、八十七年八月十八日、金額為新台幣（下同）九萬元（票號Ｖ000
    0000號）、二十萬元（票號Ｖ0000000號）之支票二紙，由乙○○背
    書後共同向甲○○調借同支票面額之款項，並佯稱將以賣鴨蛋所得之金錢償還上
    開借款，甲○○不疑有詐而如數借貸上開金額予乙○○、丙○○○，詎上二支票
    均因拒絕往來而遭退票，且乙○○、丙○○○均避不見面，甲○○始知受騙。
二、案經甲○○訴請台灣台南地方法院檢察署檢察官偵查起訴。
    理  由
一、訊據被告乙○○對於右揭開立支票向告訴人甲○○借款之事實供承不諱，核與告
    訴人於偵審中指述之情節大致相符，且有支票、退票理由單各一紙在卷可憑，此
    部分事實足堪認定。雖被告矢口否認有詐欺犯行，辯稱：伊拿劉文里的支票，背
    書後向告訴人借現金時，伊雖然有說賣鴨蛋所得要還他，但所養的鴨，蛋生的很
    少不夠成本，劉文里的支票跳票了，伊也沒有錢償還了，沒有詐欺之犯意云云。
    惟查：被告借得款後，先於屆期時拖延展期，復逃逸無蹤等情，業據告訴人到庭
    指述甚明（見本院八十八年三月五日及同年四月二十三日訊問筆錄），而被告經
    本院發布通緝後始緝獲到案，緝獲時居所仍不定等情，並經被告陳明在卷。按被
    告交付上開支票向告訴人借款，苟真週不靈，自應與告訴人協商尋求解決之道，
    豈有對於本件欠款不加聞問處理，逕自逃逸離家之理？又被告交付告訴人供擔保
    借款之丙○○○為發票人、發票日為八十七年七月三十一日、八十七年八月十八
    日、金額為九萬元（票號Ｖ0000000號）、二十萬元（票號Ｖ00000
    00號）之二紙支票之帳戶，於八十七年七月二日即列為拒絕往來戶，有嘉義郵
    局函八十八年三月十六日00000000～○一三號函一紙在卷可稽，是其彼
    時經濟況已不佳，猶以拒絕往來之支票借款行騙，其有不法所有之詐欺犯意甚為
    明顯。所辯顯係臨訟卸責之詞，不足採信。綜合上述情狀，被告於借款伊始，即
    應有不法所有之詐騙犯意。而告訴人亦因而受有損害，本件事證明確，被告犯行
    洵堪認定。
二、核被告意圖為自己不法之所有，以詐術使人將本人之物交付，所為係犯刑法第三
    百三十九條第一項之詐欺取罪。被告與丙○○○間，有犯意聯絡，行為分擔，均
    為共同正犯。被告二次詐欺之犯行，時間緊接，犯罪構成要件相同，顯係基於概
    括犯意反覆為之，為連續犯，應依刑法第五十六條規定，以一罪論，並加重其刑
    。爰審酌被告不知圖謀正取，為私利詐騙他人財物，及其犯罪之動機、目的、手
    段及所造成危害、經通緝後到案、迄未與告訴人達成民事上和解償付損失等一切
    情狀，量處如主文所示之刑，以資懲儆。
據上論斷，應依刑事訴訟法第二百九十九條第一項前段，刑法第二十八條、第五十六
條、第三百三十九條第一項，罰金罰鍰提高標準條例第一條前段，判決如主文。
本案經檢察官盧駿道到庭執行職務。
中    華    民    國      八十九      年      三        月      八      日
                              臺灣臺南地方法院刑事第一庭
                                  法  官  謝  瑞  龍
右正本證明與原本無異。
如不服本判決，應於判決送達後十日內向本院提出上訴狀( 應附繕本 )。
                                  書記官  陳  玉  果
中    華    民    國      八十九      年      三        月      八      日
附錄本案論罪科刑法條全文：
刑法第三百三十九條第一項：意圖為自己或第三人不法之所有，以詐術使人將本人或
                          第三人之物交付者，處五年以下有期徒刑、拘役或科或
                          併科一千元以下罰金。


司法院資訊處製作；財團法人民間司法改革基金會備份。
